【裁判字號】    97,台抗,155
【裁判日期】    970227
【裁判案由】    偽造文書等罪聲請再審
【裁判全文】
最高法院刑事裁定              九十七年度台抗字第一五五號
抗  告  人  甲○○
上列抗告人因偽造文書等罪案件，不服台灣高等法院中華民國九
十六年十一月三十日駁回聲請再審之裁定（九十六年度聲再字第
四二八、四三０號），提起抗告，本院裁定如下：
    主  文
抗告駁回。
    理  由
本件原裁定以抗告人甲○○聲請再審意旨略以：原審法院民國八
十三年度上訴字第四九九一號，即抗告人偽造文書案件刑事確定
判決，及原審法院九十三年度上訴字第三六二號，即抗告人誣告
案件刑事確定判決，其所憑證人之證言已發現係虛偽，且另同時
發現新事實、新證據，足認抗告人上開案件應均受無罪判決，爰
依刑事訴訟法第四百二十條第二款、第六款之規定聲請再審。又
關於新事實、新證據部分：古榮銓與許余滿於八十一年八月二十
一日，就桃園縣中壢市○○路七十二號房屋簽訂租賃契約，準備
經營「日富」賭博性電動玩具店，而該部分之租賃契約書係在台
灣桃園地方法院檢察署八十二年度偵字第一七六０號偵查卷宗內
發現，有該租賃契約書可證；古榮銓於八十一年九月間，因資金
不足向抗告人借款新台幣（下同）六十萬元，其同時要求抗告人
配合投資六十萬元，古榮銓並提出其子古豐吉名義之不動產所有
權狀三張、印鑑證明書三份、戶籍謄本一份、面額六十萬元之本
票一張，要求設定抵押權擔保該筆六十萬元之借款，有上開各項
文書可憑等情。惟查依刑事訴訟法第四百二十條第一項第二款，
即原判決所憑之證言等，已證明其為虛偽者之規定聲請再審，係
以該證言等確屬虛偽經判決確定，或其刑事訴訟不能開始或續行
非因證據不足者為限，始得聲請再審，同條第二項規定甚詳。抗
告人就原確定判決所憑之證言已發現係虛偽，並未提出證據證明
有刑事訴訟法第四百二十條第二項所規定之情形，則其依據刑事
訴訟法第四百二十條第一項第二款之規定聲請再審，自非有據。
又刑事訴訟法第四百二十條第一項第六款所稱確實之新證據，固
非以絕對不須經過調查程序為條件，但必須可認為確實足以動搖
原確定判決，而應為受判決人有利之判決者為限。抗告人就其所
提出之相關文書證據，並未詳細說明其如何係屬發現確實之新證
據，已有未合。且稽諸原審法院八十三年度上訴字第四九九一號
，即抗告人偽造文書案件刑事確定判決，所認定之抗告人犯罪事
實係：抗告人與鍾少正、李翠華等人基於共同之犯意聯絡，未徵
得古榮銓之同意，由李翠華持古榮銓之身分證，及由鍾少正偽刻
古榮銓之印章一枚，於八十二年一月初某日，相偕至宋明祥桃園
縣中壢市○○路五十二之一號住處，宋明祥亦明知係抗告人、鍾
少正等人，欲租賃其上址房屋地下室經營賭博性電動玩具店，且
抗告人、鍾少正、李翠華等人，並未經古榮銓同意以其名義承租
該地下室，竟基於共同偽造文書之犯意聯絡，在租賃契約書上偽
簽古榮銓之署押，並由鍾少正蓋上古榮銓之印文，足以生損害於
古榮銓等情。而抗告人所提出古榮銓於八十一年八月二十一日，
與許余滿就桃園縣中壢市○○路七十四號房屋所簽訂之租賃契約
、古豐吉名義之不動產所有權狀三張、印鑑證明書三份、戶籍謄
本一份、面額六十萬元本票一張等，其僅能證明古榮銓承租桃園
縣中壢市○○路七十四號房屋，用以經營「日富」電動玩具店，
然並不足以證明古榮銓曾同意使用其名義，或曾參與承租桃園縣
中壢市○○路五十二之一號房屋之地下室。另其餘之刑事判決書
影本及相關錄音譯文等，亦均不足以證明古榮銓曾同意使用其名
義，或曾參與承租桃園縣中壢市○○路五十二之一號房屋地下室
，其均不足以動搖原確定判決，而應為受判決人有利之判決，因
認本件聲請再審為無理由而予以駁回，已詳敘其所依憑之理由。
經核於法並無違誤。抗告意旨略以：抗告人所提出之相關新證據
等，均係於抗告人偽造文書、誣告等案件判決確定後，始自相關
聯之鍾欽源等貪污案件中取得；依許余滿、抗告人、李翠華、唐
修省相關供述之內容，及抗告人並未在桃園縣中壢市○○路五十
二之一號地下室之租約上簽名，暨古榮銓隱藏剩餘之三本帳冊等
情，均足以證明古榮銓同意李翠華以其名義，承租桃園縣中壢市
○○路五十二之一號地下室；鍾欽源另案貪污案件經判決無罪確
定，係以李翠華供述各情與事實不符為其論斷之依據，李翠華不
利抗告人之供述各情並非事實，足見抗告人並無偽造文書及誣告
等犯行等情。其就原裁定已經說明指駁之事項，仍執陳詞以抗告
人並無偽造文書及誣告等犯行云云，任意指摘原裁定不當，核為
無理由，應予駁回。又本院為法律審，抗告人於本院抗告程序中
，始再向本院提出之唐修省於檢察官偵查中之相關筆錄等，本院
無從審酌，附此敘明。
據上論結，應依刑事訴訟法第四百十二條，裁定如主文。
中    華    民    國  九十七  年    二    月  二十七  日
                      最高法院刑事第一庭
                          審判長法官  董  明  霈
                                法官  林  茂  雄
                                法官  張  祺  祥
                                法官  蕭  仰  歸
                                法官  何  菁  莪
      本件正本證明與原本無異
                                      書  記  官
中    華    民    國  九十七  年    三    月    七    日
                                                      V


司法院資訊處製作；財團法人民間司法改革基金會備份。
